【裁判字號】    98,交簡上,23
【裁判日期】    980331
【裁判案由】    公共危險
【裁判全文】
臺灣板橋地方法院刑事判決            98年度交簡上字第23號
上  訴  人  甲○○
即  被  告
上列上訴人即被告因公共危險案件，不服本院九十七年度交簡字
第六五○九號，中華民國九十七年十二月十七日所為第一審簡易
判決（聲請簡易判決處刑案號：九十七年度偵字第三二一一五號
），提起上訴，本院管轄之第二審合議庭判決如下：
    主  文
上訴駁回。
甲○○緩刑年。
    理  由
一、本案經本院審理結果，認第一審以被告甲○○犯刑法第一百
    八十五條之三之服用酒類不能安全駕駛動力交通工具而駕駛
    之罪，罪證明確，適用刑事訴訟法第四百四十九條第一項前
    段、第三項、第四百五十四條第二項、刑法第一百八十五條
    之三、第四十二條第三項、刑法施行法第一條之一第一項等
    規定，並審酌被告明知酒精成分對人之意識能力具有不良影
    響，酒後駕車對一般往來之公眾及駕駛人自身皆具有高度危
    險性，既漠視自己安危，尤罔顧公眾安全，於服用酒類，血
    液中酒精濃度換算為呼氣酒精濃度達每公升一毫克，已處於
    不能安全駕駛動力交通工具之狀態，仍騎乘機車行駛於道路
    上，致與其他車輛發生車禍，對交通安全所生之危害甚鉅，
    惟念其犯後坦承犯行，態度良好，且業已因此酒駕事故受有
    顱內出血、鼻樑骨骨折、左腳骨折、身體四肢多處擦傷之傷
    害等一切情狀，量處被告罰金新臺幣八萬元，如易服勞役，
    以新臺幣一千元折算一日，其認事用法均無違誤，量刑亦屬
    妥適，應予維持，並引用第一審刑事簡易判決記載之事實、
    證據及理由（如附件）。
二、上訴人即被告對原審判決所引用之證據，均不爭執其證據能
    力、證明力。本件上訴人上訴意旨固對於被訴事實為有罪之
    陳述，惟上訴意旨以：伊因事故已造成很大之生活及心裡困
    擾與創傷，伊已得到很大教訓，又因伊身受重傷，家計頓失
    依靠，原判決所為罰金處罰過重，將造成家中不可負擔之重
    ，且伊傷勢太重亦無法易服勞役等語，於本院審理時請求給
    予緩刑之宣告。
三、經查：被告於本院審理時坦承上揭醉態駕駛犯行，原審予以
    論罪科刑，其認事用法既無違誤，量刑亦屬妥適，被告之上
    訴即為無理由，應駁回其上訴。惟查，被告五年以內未曾因
    故意犯罪受有期徒刑以上刑之宣告，有臺灣高等法院被告前
    案紀錄表一份在卷可按，因一時失慮，致罹刑典，惟犯後能
    坦承犯行，衡諸其經濟困窘，家中子女二人仍在學中，家計
    負擔甚重，其因本件酒駕犯行致受有顱內出血、鼻樑骨骨折
    、左腳骨折、身體四肢多處擦傷之傷害，並生輕度視障之禍
    ，無法工作，於其家庭所生影響等情，有亞東紀念醫院乙種
    診斷證明書影本、亞東醫院復健科登記卡影本、中華民國身
    心障礙手冊影本各一紙、家中子女二人在學之學生證影本二
    紙、戶籍謄本一紙在卷可參（參見本院卷附），足認上訴人
    犯後深具悔意，因本件酒駕致己身傷害影響工作，而家庭經
    濟困窘無力繳納罰金，經此次科刑教訓後，應知警惕而無再
    犯之虞，本院因認其所宣告之刑，以暫不執行為適當，併予
    宣告緩刑三年，以啟自新。
據上論斷，應依刑事訴訟法第四百五十五條之一第一項、第三項
、第三百六十八條、第三百七十三條，刑法第七十四條第一項第
二款，判決如主文。
本案經檢察官林珮菁到庭執行職務。
中    華    民    國    98    年    3     月    31    日
                臺灣板橋地方法院刑事第三庭
                          審判長法  官  樊季康
                                法  官  劉元斐
                                法  官  王綽光
以上正本證明與原本無異
不得上訴
                                書記官  許清秋
中    華    民    國    98    年    4     月    1     日
附錄本案論罪科刑法條全文
中華民國刑法第185條之3
服用毒品、麻醉藥品、酒類或其他相類之物，不能安全駕駛動力
交通工具而駕駛者，處一年以下有期徒刑、拘役或科或併科十五
萬元以下罰金。


司法院資訊處製作；財團法人民間司法改革基金會備份。
